【裁判字號】    99,訴,1013
【裁判日期】    990730
【裁判案由】    毒品危害防制條例
【裁判全文】
臺灣臺北地方法院刑事判決              99年度訴字第1013號
公  訴  人  臺灣臺北地方法院檢察署檢察官
被      告  甲○○
上列被告因違反毒品危害防制條例案件，經檢察官提起公訴（99
年度撤緩偵字第247號），因被告於本院準備程序中先就被訴事
實為有罪陳述，經本院合議庭裁定適用簡式審判程序，茲判決如
下：
    主  文
甲○○施用第一級毒品，累犯，處有期徒刑柒月。
    事  實
一、甲○○前於民國92年間，因施用第一級毒品案件，經依臺灣
    板橋地方法院93年度毒聲字第136號裁定送觀察、勒戒後，
    因無繼續施用毒品之傾向而於93年4月20日執行完畢釋放出
    所，並由臺灣板橋地方法院檢察署檢察官以92年度毒偵字第
    3901號為不起訴處分確定。其於上開觀察、勒戒執行完畢釋
    放後5年內之94年間，再犯施用第一級毒品案件，經臺灣高
    等法院94年度上訴字第463號判處有期徒刑10月確定，於95
    年10月27日縮刑期滿執行完畢。詎其猶不知悟悔，於96年（
    起訴書誤為99年）11月16日晚間21時50分許採尿時往前回溯
    26小時內某時，在臺北市○○區○○街179巷1弄5號1樓住處
    內，以將第一級毒品海洛因摻於香菸內，點火燃燒香菸，吸
    食其煙氣之方式，施用第一級毒品海洛因1次。嗣經警徵得
    其同意，於96年11月26日晚間21時50分許採集其尿液，送驗
    結果呈海洛因代謝物鴉片類嗎啡陽性反應，而悉上情。
二、案經臺北市政府警察局中山分局報請臺灣臺北地方法院檢察
    署檢察官偵查起訴。
    理  由
一、程序方面：
    本件被告甲○○所犯施用第一級毒品罪，係死刑、無期徒刑
    、最輕本刑為3年以上有期徒刑以外之罪，亦非高等法院管
    轄第一審案件，於準備程序進行中，被告先就被訴事實為有
    罪之陳述，經告知被告簡式審判程序之旨，並聽取檢察官及
    被告之意見後，本院合議庭裁定由受命法官進行簡式審判程
    序，是本件之證據調查，依刑事訴訟法第273條之2規定，不
    受同法第159條第1項、第161條之2、第161條之3、第163條
    之1及第164條至第170條規定之限制，合先敘明。
二、認定犯罪事實之證據及理由：
  (一)上揭犯罪事實，業據被告於本院審理時坦承確有於採尿時回
    前回溯26小時內某時，在臺北市○○區○○街179號1弄5號
    住處內，以以將海洛因摻於香菸內，點火燃燒香菸，吸食其
    煙氣之方式，施用第一級毒品洛因等情明確。又被告於96年
    11月16日晚間21時50分許在臺北市政府警察局中山分局內採
    集之尿液，經送請台灣尖端先進生技醫藥股份有限公司以
    EIA酵素免疫分析法初步檢驗，呈鴉片類陽性反應，經以氣
    相層析質譜儀確認檢驗後，確呈嗎啡陽性反應，有該公司96
    年12月5日出具之濫用藥物檢驗報告（尿液檢體編號：03328
    9號）附卷可憑（見偵查卷宗第5頁、第15頁）。再依據NIDA
     Research Monograph 73記載，海洛因於人體內可迅速代謝
    成6-乙醯嗎啡，然後轉變成嗎啡；依據Cone及Welch發表於
    Journal of Analytical Toxicology(1991)之報告，分別施
    用單一劑量3mg及6mg之海洛因，可檢測到6-乙醯嗎啡（濃度
    高於或等於10ng/ml）之期間平均約2.4及4. 2小時，最久者
    不超過8小時，即使施用更高劑量，在24小時內或更短期間
    內，即無法檢出該成分，而可檢測到總嗎啡（濃度高於或等
    於300ng/ml）之期間則平均約可達17及26小時，此有行政院
    衛生署管制藥品管理局92年2月13日管檢字第0920000964號
    函影本1件在卷可憑。而本件被告於96年11月16日晚間21時
    50分許所採集尿液檢驗結果，尿液中所含嗎啡濃度為87,940
    ng/ml，有上開濫用藥物檢驗報告可按，參照上揭說明，堪
    認被告上開施用第一級毒品海洛因之犯罪時間，最久應不超
    過自採尿時起往前回溯26小時內。以上均足徵被告前揭任意
    性自白核與事實相符，應可採為論罪科刑之依據。
  (二)次查被告前於92年間，因施用第一級毒品案件，經依臺灣板
    橋地方法院93年度毒聲字第136號裁定送觀察、勒戒後，因
    無繼續施用毒品之傾向，而於93年4月20日執行完畢釋放出
    所，並由臺灣板橋地方法院檢察署檢察官以92年度毒偵字第
    3901號為不起訴處分確定；其於上開觀察、勒戒執行完畢釋
    放後5年內之94年間，再犯施用第一級毒品案件，經臺灣高
    等法院94年度上訴字第463號判處有期徒刑10月確定，於95
    年10月27日縮刑期滿執行完畢等情，此有臺灣高等法院被告
    前案紀錄表、臺灣板橋地方法院檢察署檢察官92年度毒偵字
    第3901號不起訴處分書、臺灣高等法院94年度上訴字第1898
    號判決各1件在卷可稽，被告既已於93年4月20日觀察、勒戒
    執行完畢釋放後「5年內再犯」施用毒品案件，且經檢察官
    提起公訴並經判決確定，竟又於96年11月16日採尿前26小時
    內某時犯本案，即非屬毒品危害防制條例第20條第3項所定
    「5年後再犯」之情形，而符合同條例第23條第2項之起訴條
    件，附此說明。
  (三)綜上，本件事證明確，被告犯行堪以認定，應予依法論科。
三、論罪科刑理由：
  (一)按海洛因為毒品危害防制條例第2條第2項第1款明定之第一
    級毒品，不得持有及施用。核被告所為，係犯毒品危害防制
    條例第10條第1項之施用第一級毒品罪。其施用前持有第一
    級毒品海洛因之低度行為，為其施用毒品之高度行為所吸收
    ，不另論罪。
  (二)查被告前於94年間，因犯施用第一級毒品案件，經臺灣高等
    法院94年度上訴字第463號判處有期徒刑10月確定，於95年
    10月27日縮刑期滿執行完畢，此有上開臺灣高等法院被告前
    案紀錄表在卷可按，其前受徒刑執行完畢，於5年以內故意
    再犯本件最重本刑為有期徒刑以上之罪，為累犯，應依刑法
    第47條第1項規定，加重其刑。
  (三)爰審酌被告素行不良，前已因施用毒品犯行受觀察、勒戒及
    徒刑執行完畢釋放，猶未能確實戒除毒害，仍有吸毒成癮之
    舉，惟所犯之施用毒品犯行乃戕害自己身心健康，尚未害及
    他人，及其犯罪後坦承犯行等一切情狀，量處如主文所示之
    刑。
據上論斷，依刑事訴訟法第273條之1第1項、第299條第1項前段
，毒品危害防制條例第10條第1項，刑法第11條前段、第47條第1
項，判決如主文。
本案經檢察官蔡甄漪到庭執行職務
中    華    民    國    99    年    7     月    30    日
                        刑事第十二庭  法  官  陳慧萍
以上正本證明與原本無異。
如不服本判決應於收受送達後10日內向本院提出上訴書狀，並應
敘述具體理由；其未敘述上訴理由者，應於上訴期間屆滿後20日
內向本院補提理由書（均須按他造當事人之人數附繕本）「切勿
逕送上級法院」。
                                      書記官  黃慧怡
中    華    民    國    99    年    7     月    30    日
附錄本案論罪科刑法條：
毒品危害防制條例第10條
施用第一級毒品者，處 6 月以上 5 年以下有期徒刑。
施用第二級毒品者，處 3 年以下有期徒刑。

司法院資訊處製作；財團法人民間司法改革基金會備份。
